【裁判字號】    98,易,2253
【裁判日期】    981130
【裁判案由】    詐欺
【裁判全文】
臺灣臺中地方法院刑事判決              98年度易字第2253號
公  訴  人  臺灣臺中地方法院檢察署檢察官
被      告  乙○○
                    號
上列被告因詐欺案件，經檢察官聲請簡易判決處刑（98年度偵字
第3959號）及移送併辦(98年度偵字第5294號、98年度偵字第204
12號) ，本院沙鹿簡易庭認不宜以簡易判決處刑而簽移本院刑事
庭依通常程序審理（98年度沙簡字第402號），經本院合議庭裁
定改依簡式審判程序審理，判決如下：
    主    文
乙○○犯幫助詐欺取財罪，計二罪，均累犯，各處有期徒刑參月
，如易科罰金，均以新臺幣壹仟元折算壹日。應執行有期徒刑肆
月又拾伍日，如易科罰金，以新臺幣壹仟元折算壹日。
    犯罪事實及理由
一、本案犯罪事實及證據，除聲請簡易判決處刑書上犯罪事實欄
    一內第2行「於96年4月23日執行完畢」，應更正為「於96年
    10月13日執行完畢」、第4行「，遂撥打電話與不詳之人相
    約在臺中縣后里火車站前見面」之文字刪除，及第5至9行「
    先後於97年12月12日、13日及97年12月15日，將其所有合作
    金庫商業銀行豐原分行帳號為000-0000000000000號帳戶與
    臺中商業銀行后里分行帳號0000000號帳戶（該帳戶尚未經
    詐欺集團使用）之存摺及提款卡，交給姓名及年籍均不詳之
    人，」，應更正為『先於97年12月初之某日，在臺中縣后里
    火車站處，將其所有合作金庫商業銀行豐原分行帳號為000-
    0000000000000號帳戶(下稱合作金庫銀行帳戶) ，交予真實
    姓名、年籍均不詳自稱為「曾先生」之成年男子，嗣復基於
    幫助詐欺取財之犯意，於97年12月中旬之某日，在臺中縣烏
    日高鐵站，將其所有臺中商業銀行后里分行帳號0000000號
    帳戶(下稱臺中商銀帳戶)，交予真實姓名、年籍均不詳之成
    年男子，而』，及第14行「至乙○○所有上開帳戶」，應更
    正為「至乙○○所有上開合作金庫銀行帳戶」，及證據並所
    犯法條一、(一)第1至2行『惟矢口否認有何幫助之犯行，辯
    稱: 「我沒有交付提款卡」云云』，應更正為「且於本院審
    理時坦認幫助詐欺取財之犯罪事實」，以及附件二之移送併
    辦意旨書犯罪事實欄一第6行「97年12月間某日」，應更正
    為「97年12月中旬之某日」，第8、9行『提供予真實姓名，
    年籍不詳自稱「曾先生」者』，應更正為「交予真實姓名、
    年籍均不詳之成年男子」，以及附件三之移送併辦意旨書犯
    罪事實欄一第5行「於97年12月12日、13日之某時」，應更
    正為「於97年12月初之某日」，及第8行「姓名年籍不詳之
    成年人」，應更正為「真實姓名、年籍均不詳自稱為『曾先
    生」之成年男子』，其餘均引用檢察官聲請簡易判決處刑書
    及移送併辦意旨書（如附件一至三）。
二、核被告乙○○所為，係犯刑法第30條第1項前段、第339條第
    1項之幫助詐欺取財既遂罪。被告前於94年間，因幫助詐欺
    取財案件，經本院沙鹿簡易庭判處有期徒刑3月確定，甫於
    96年4月23日易科罰金執行完畢，此有刑案資料查註紀錄表
    及臺灣高等法院被告前案紀錄表在卷可按，其前受有期徒刑
    之執行完畢後，5年內故意再犯本件有期徒刑以上之罪，為
    累犯，應依刑法第47條第1項之規定，加重其刑。又被告僅
    係幫助他人實行詐欺取財罪，為幫助犯，應依刑法第30條第
    2項之規定，按詐欺取財罪正犯之刑予以減輕，並依法先加
    後減輕之。復被告分別兩次交付上開合作金庫銀行帳戶及臺
    中商銀帳戶之存摺等資料供詐騙集團成員為詐欺取財之犯行
    ，係屬犯意個別，行為互殊，應予分論併罰。另被告所交付
    之前開臺中商銀帳戶存摺等資料，業經詐騙集團使用而為詐
    欺取財犯罪，故此部分亦構成幫助詐欺取財罪，此業經到庭
    實行公訴之檢察官當庭更正及追加之(見本院卷頁41反)，而
    被告所交付之上開合作金庫銀行帳戶之行為，幫助詐騙集團
    成員之正犯分別對被害人辛○○、戊○○為詐欺取財罪之犯
    行，及其所交付之臺中商銀帳戶之行為，幫助詐騙集團成員
    之正犯分別對被害人庚○○、丙○○、丁○○及己○○為詐
    欺取財罪之犯行，均分別係一行為觸犯數罪名，為想像競合
    犯，均應從一重處斷，且被害人戊○○及庚○○、丙○○、
    丁○○、己○○部分之犯罪事實雖未經檢察官聲請簡易判決
    處刑，惟業經檢察官移送併辦此部分犯罪事實，且該部分犯
    罪事實與本件經檢察官聲請簡易判決處刑部分係屬想像競合
    之裁判上一罪關係，基於審判不可分原則，本院自應併予審
    理，併此敘明。爰審酌被告提供上開帳戶供他人非法使用，
    使詐騙集團之成員易於得手，助長詐欺之犯罪風氣，嚴重危
    害社會治安，並使被害人辛○○、戊○○、庚○○、丙○○
    、丁○○及己○○因此被詐騙新臺幣(下同)29,989元、29,9
    99元、3,439元、8,196元、65,000元及7,005元，然被告本
    身未實際參與本件詐欺取財之犯行，可責難性較小，暨被告
    終能於本院審理時表明願意認罪之旨之犯罪後態度等一切情
    狀，各量處如主文所示之刑，並均諭知易科罰金之折算標準
    ，及定應執行之刑，及諭知易科罰金之折算標準，以資懲儆
    。
三、併依刑事訴訟法第452條、第273條之1第1項、第299條第1項
    前段、第310條之2、第454條第2項，刑法第339條第1項、第
    30條第1項、第2項、第47條第1項、第55條、第41條第1項前
    段、第51條第5款，刑法施行法第1條之1，判決如主文。
本案經檢察官甲○○到庭執行職務。
中    華    民    國    98    年    11    月    30    日
                        刑事第三庭  法  官  楊曉惠
以上正本證明與原本無異。
如不服本判決，應於收受送達後10日內向本院提出上訴書狀（應
敘述具體理由並附繕本）。
上訴書如未敘述理由，應於上訴期間屆滿後20日內補提理由書於
本院。
                                    書記官  謝明倫
中    華    民    國    98    年    11    月    30    日
附錄論罪科刑法條：
中華民國刑法第339條第1項
意圖為自己或第三人不法之所有，以詐術使人將本人或第三人之
物交付者，處5年以下有期徒刑、拘役或科或併科1千元以下罰金
。


司法院資訊處製作；財團法人民間司法改革基金會備份。
